最高法院刑事判決　　　　　　　　　 111年度台上字第1443號
上　訴　人　陳勇再




上列上訴人因偽造文書等罪案件，不服臺灣高等法院中華民國11
0年11月30日第二審判決（110年度上訴字第2458號，起訴案號：
臺灣新北地方檢察署109年度偵字第18330號），提起上訴，本院
判決如下：
    主  文
上訴駁回。
    理  由
一、按刑事訴訟法第377 條規定，上訴於第三審法院，非以判決
    違背法令為理由，不得為之。是提起第三審上訴，應以原判
    決違背法令為理由，係屬法定要件。如果上訴理由書狀並未
    依據卷內訴訟資料，具體指摘原判決不適用何種法則或如何
    適用不當，或所指摘原判決違法情事，顯與法律規定得為第
    三審上訴理由之違法情形，不相適合時，均應認其上訴為違
    背法律上之程式，予以駁回。
二、本件原審審理結果，認定上訴人陳勇再有原判決事實欄及其
    附表（下稱附表）所記載6 次行使偽造私文書等之犯罪事實
    ，因而撤銷第一審關於附表編號1、3、4、5部分之科刑判決
    ，改判仍依想像競合犯規定，從一重論處上訴人行使偽造私
    文書4 罪罪刑，併諭知相關之沒收；關於附表編號2、6部分
    ，並維持第一審依想像競合犯規定，從一重論處上訴人行使
    偽造私文書2 罪罪刑，及諭知相關沒收之判決，駁回其此等
    部分在第二審之上訴，已詳述調查、取捨證據之結果，及認
    定犯罪事實之心證理由。
三、經查：
    量刑輕重係屬事實審法院得依職權自由裁量之事項，倘未逾
    越法律所規定之範圍，又未違背罪刑相當原則，即不得任意
    指摘為違法。原判決就附表編號2、6部分，以第一審審酌上
    訴人冒用他人身分應徵工作，所生損害，犯後坦承及未與附
    表2、6所示公司和解之態度，並參酌其犯罪之動機、目的、
    手段、家庭生活、工作情況、智識程度等一切情狀，各量處
    妥適之刑，認為相當，而予以維持；關於附表編號1 、3、4
    、5 部分審酌上訴人為逃避通緝冒用他人身分應徵工作，所
    生損害，犯後坦承及未和解之態度，併被害人賴億昌及附表
    編號1、3部分所示之公司人員無和解意願，並參酌其犯罪之
    動機、目的、手段、家庭生活、工作情況、智識程度等一切
    情狀，各量處相當之刑，並定應執行刑，已以行為人之責任
    為基礎，並斟酌刑法第57條各款所列情形而為量刑，既未逾
    法定刑度，又未濫用自由裁量之權限，即不得指為違法。上
    訴意旨猶以上訴人願和解，請從輕量刑云云，而指摘原審量
    刑不當，自與法律所規定得上訴第三審之理由不相適合。
四、綜上，本件關於行使偽造私文書部分之上訴違背法律上之程
    式，應予駁回。又本件得上訴之上開行使偽造私文書罪部分
    ，既應從程序上駁回其上訴，則與之有裁判上一罪關係，不
    得上訴第三審之冒用身分而使用他人遺失之國民身分證罪部
    分（第一、二審均為有罪）之上訴，即無從為實體上審判，
    亦應併予駁回。
據上論結，應依刑事訴訟法第395條前段，判決如主文。
中    華    民    國   111    年    4     月    14    日
                  刑事第三庭審判長法  官  徐  昌  錦  
                                  法  官  林  恆  吉  
                                  法  官  江  翠  萍  
                                  法  官  侯  廷  昌  
                                  法  官  周  政  達  
本件正本證明與原本無異
                                  書記官
中    華    民    國   111    年    4     月    19    日